【裁判字號】    88,訴,367
【裁判日期】    890616
【裁判案由】    妨害自由等
【裁判全文】
臺灣花蓮地方法院刑事判決                          八十八年度訴字第三六七號
    公  訴  人  臺灣花蓮地方法院檢察署檢察官
    被      告  戊○○
    被      告  丙○○
    被      告  庚○○
右列被告因妨害自由等案件，經檢察官提起公訴（八十八年度偵字第二八六八號），
本院判決如左：
    主  文
戊○○、丙○○、庚○○共同以強押之方法，剝奪人之行動自由，各處有期徒刑肆月
，均緩刑年。
    事  實
一、戊○○曾因竊盜案件，經法院判處有期徒刑四年，嗣減刑為二年，於民國七十七
    年十一月十六日假釋期滿執行完畢；丙○○曾因違反麻醉藥品管理條例案件，經
    法院判處有期徒刑六月，於八十年八月二十四日易科罰金執行完畢。二人與庚○○及已成年之「陳德成」、「張玉書」（以上二人因真實姓名、年籍不詳，業經
    公訴人簽結）等五人，於八十八年一月二十日十七時許，在花蓮市○○路與中興
    路口之中油公司美崙工地內，因不滿同事丁○○要求戊○○留下繼續聊天，竟基
    於傷害之犯意聯絡，或徒手、或持木棒共同毆打丁○○，另一同事己○○見狀上
    前勸阻，亦遭戊○○等五人共同毆打，戊○○等人復基於妨害自由之犯意聯絡，
    將丁○○、己○○強行押上戊○○所使用車號Ｌ三─０四六二號自用小貨車，以
    此非法之方溝剝奪劉、聶二人之行動自由，旋由丙○○駕駛該車至花蓮縣新城鄉
    七星潭公墓，戊○○等人再次毆打劉、聶二人，毆畢，再以該車強押劉、聶二人
    至花蓮市○○○街一一六號三樓之十八上揭工地之承包商甲○○住處，甫到王宅
    ，丁○○乘隙逃逸躲入王宅地下室，戊○○等人則三度毆打己○○，嗣王某之妻
    乙○○通知聶某之妻前來將聶某送醫急救（傷害部分業據丁○○、己○○撤回告
    訴）。
二、案經被害人丁○○、己○○訴由花蓮縣警察局花蓮分局報請臺灣花蓮地方法院檢
    察署檢察官偵查起訴。
    理  由
一、訊據被告戊○○、丙○○、庚○○均矢口否認右揭妨害自由犯行，戊○○辯稱：
    伊並未毆打丁○○、己○○，亦未強押其二人，其等係自行上車云云。丙○○辯
    稱：伊有毆打己○○，但未毆打丁○○，當時伊開貨車，有人說至七星潭，伊即
    依指示開往七星潭，伊有要求己○○與伊到甲○○住處將話說清楚，伊係帶他們
    前往，並非強押云云。庚○○辯稱：伊有毆打己○○，但未毆打丁○○，當時有
    人說至七星潭，伊即跟著上車，其後己○○說要到甲○○住處對質，因而帶劉、
    聶二人前往，並非強押其二人云云。惟查右揭事實業據被告於警訊中坦承不諱，
    而其等於檢察官初次偵訊時亦不否認此等事實，三人所供情節一致，並與被害人
    丁○○、己○○及證人乙○○指證相符。按丁○○、己○○已於工地遭被告毆傷
    ，衡情其二人逃之惟恐不及，焉有可能再與被告同往人煙稀少之公墓僻處，致令
    其等人身安全更受威脅。次按丁○○一至甲○○住處即按門鈴，乙○○開門，見
    劉某全身皆傷，劉某告知係遭被告拖往公墓毆打，嗣己○○按門鈴，戊○○等人
    跟隨進門，劉某見狀心生畏懼迅即躲入地下室，潘某等人逼問聶某，並毆打聶某
    等情，業據證人乙○○於本院調查時證述綦詳，是劉、聶二人果係自願偕同被告
    前往甲○○住處，則其等殊無在受傷之情況下，猶先後自行下車按門鈴，劉某尤
    無一見被告等進門即心生恐懼而躲入地下室之必要，而聶某更無遭被告逼問、毆
    打之可能，故其等係遭被告以強暴手段強押往七星潭公墓及甲○○住處甚明，被
    告所辯劉、聶二人係自願前往，未予強押云云，無非事後卸責之詞，委無可採，
    本件事證已明，被告犯行均堪認定。
二、核被告所為，均係犯刑法第三百零二條第一項之以非法方法，剝奪人之行動自由
    罪。被告三人與「陳德成」、「張玉書」間有犯意之聯絡及行為之分擔，均為共
    同正犯。被告先後將被害人強押至七星潭公墓及甲○○住處之剝奪行動自由行為
    ，屬單一犯罪行為之接續實施，應論以單純一罪。又被告以一行為同時剝奪丁○○、己○○二人之行動自由，為一行為觸犯數罪名，為想像競合犯，應從一重處
    斷。爰審酌被告僅因細故即剝奪他人行動自由，殊屬非是，並考量被告智識程度
    、犯罪之目的、手段、與被害人為同事關係、對被害人所生危害、就傷害部分已
    與被害人達成和解賠償損害（業據被害人陳明在卷）及犯罪後態度等一切情狀，
    各量處如主文所示之刑。末查被告戊○○曾因竊盜案件，經法院判處有期徒刑四
    年，嗣減刑為二年，於七十七年十一月十六日假釋期滿執行完畢，被告丙○○曾
    因違反麻醉藥品管理條例案件，經法院判處有期徒刑六月，於八十年八月二十四
    日易科罰金執行完畢，其後二人即未再受期徒刑以上刑之宣告；至被告庚○○則
    未曾受有期徒刑以上刑之宣告，此有臺灣花蓮地方法院檢察署刑案資料查註紀錄
    表一紙附卷可稽，其等一時失慮，偶罹刑典，經此科刑教訓後，當知警惕而無再
    犯之虞，本院因認其所宣告之刑以暫不執行為適當，爰均併宣告緩刑三年，以啟
    自新。
三、公訴意旨另以：被告戊○○、丙○○、庚○○與「陳德成」、「張玉書」等五人
    ，於事實欄所載時地共同毆打丁○○、己○○，致丁○○之頭部外傷血腫、左眼
    瘀青、右後肩瘀青、左膝瘀挫傷，己○○則受有左側第七肋肋骨骨折合併血胸、
    左側胸部皮下血腫及頭、臉部多處撕裂傷之傷害，因認被告另涉有刑法第二百七
    十七條第一項傷害罪。惟查刑法第二百七十七條第一項之傷害罪，依同法第二百
    八十七條前段之規定，須告訴乃論，茲據告訴人丁○○、己○○於本院撤回傷害
    部分之告訴（丁○○係於八十八年二月二十八日與己○○共同具狀提出告訴，告
    訴狀附於八十八年度他字第三十五號案卷，起訴書認丁○○未據告訴，容有誤會
    。），依刑事訴訟法第三百零三條第三款，本應為不受理之判決，惟公訴人認此
    部分與前揭論罪部分有方法結果之牽連關係，故不另為不受理之諭知。
據上論斷，應依刑事訴訟法第二百九十九條第一項前段，刑法第二十八條、第三百零
二條第一項、第五十五條、第七十四條第一款、第二款，罰金罰鍰提高標準條例第一
條前段，判決如主文。
本案經檢察官李子春到庭執行職務。
中      華      民      國    八十九    年      六      月    十六    日
                                臺灣花蓮地方法院刑事庭
                                    法  官  陳  文  通
右正本證明與原本無異。
如對本判決不服，應於送達後十日內，向本院提出上訴狀。（應抄附繕本）告訴人或
被害人如對於本判決不服者，應具備理由請求檢察官上訴，其上訴期間之計算係以檢
察官收受判決正本之日期為準。
                                    法院書記官
中      華      民      國       八 十 九     年     六    月   二十二  日
附錄本判決論罪之法律條文：
刑法第三百零二條：
私行拘禁或以其他非法方法，剝奪人之行動自由者，處五年以下有期徒刑、拘役或三
百元以下罰金。
因而致人於死者，處無期徒刑或七年以上有期徒刑，致重傷者，處三年以上十年以下
有期徒刑。
第一項之未遂犯罰之。


司法院資訊處製作；財團法人民間司法改革基金會備份。
